臺灣臺北地方法院刑事判決　　　　　　　 96年度訴字第765號
公　訴　人　臺灣臺北地方法院檢察署檢察官
被　　　告　乙○○
被　　　告　甲○○
上列被告因偽造文書等案件，檢察官提起公訴（九十五年度偵緝
字第二六二六號、第二六四六號、第二六八八號、第二六八九號
、第二七七四號、第二七七六號、第三一二七號及九十六年度偵
緝字第三四號），被告於準備程序中就被訴事實為有罪之陳述，
經本院合議庭評議改依簡式審判程序審理，復經檢察官聲請改依
協商程序而為判決，本院判決如下：
    主  文
乙○○共同行使偽造私文書，足以生損害於他人，處有期徒刑肆
月，如易科罰金，以銀元佰元即新臺幣玖佰元折算壹日，減為
有期徒刑貳月，如易科罰金，以銀元佰元即新臺幣玖佰元折算
壹日。如附表一之偽造印章及印文均沒收。
甲○○共同行使偽造私文書，足以生損害於他人，處有期徒刑肆
月，如易科罰金，以銀元佰元即新臺幣玖佰元折算壹日，減為
有期徒刑貳月，如易科罰金，以銀元佰元即新臺幣玖佰元折算
壹日。如附表二之偽造印章及印文均沒收。
    事實及理由
一、按本件被告乙○○、甲○○所犯係死刑、無期徒刑、最輕本
    刑為三年以上有期徒刑以外之罪，其二人於準備程序就前揭
    被訴犯罪事實為有罪之陳述，經告知簡式審判程序之旨，並
    聽取其二人與公訴人之意見後，本院認無不得或不宜改依簡
    式審判程序進行之處，爰依刑事訴訟法第二百七十三條之一
    第一項、第二百八十四條之一，由本院合議庭裁定由受命法
    官獨任改依簡式審判程序審理，合先敘明。
二、本件犯罪事實及證據，除證據部分應增列被告乙○○、甲○
    ○就起訴犯罪事實，均已於本院訊問時自白犯罪外，餘均引
    用檢察官起訴書之記載（如附件）。
三、被告乙○○及甲○○行為後，刑法於九十四年一月七日修正
    通過，於同年二月二日公布，並於九十五年七月一日施行。
    按行為後法律有變更者，適用行為時之法律，但行為後之法
    律有利於行為人者，適用最有利於行為人之法律，修正後之
    刑法第二條第一項定有明文。此條規定乃與刑法第一條罪刑
    法定主義契合，而貫徹法律禁止溯及既往原則，係規範行為
    後法律變更所生新舊法律比較適用之準據法，是刑法第二條
    本身雖經修正，但刑法第二條既屬適用法律之準據法，本身
    尚無比較新舊法之問題，應一律適用裁判時之現行刑法第二
    條規定以決定適用之刑罰法律。又本次刑法修正之比較新舊
    法，應就罪刑有關之共犯、未遂犯、想像競合犯、牽連犯、
    連續犯、結合犯，以及累犯加重、自首減輕暨其他法定加減
    原因（如身分加減）與加減例等一切情形，綜其全部罪刑之
    結果而為比較，有最高法院九十五年度第八次刑庭會議決議
    可資參照。經查：
  (一)刑法第二十八條有關共犯之規定，修法前係規定：「二人以
    上共同實施犯罪之行為者，皆為正犯」；而新法修正施行後
    ，則將「實施」改為「實行」，而成為：「二人以上共同實
    行犯罪之行為者，皆為正犯」。其修正理由係為釐清陰謀共
    同正犯、預備共同正犯、共謀共同正犯是否合乎本條規定之
    正犯要件，而本件被告等人間，既有犯意聯絡及行為分擔，
    即屬實行犯罪行為之正犯，不論依修正前、後之規定，皆屬
    共同正犯，對被告等而言並無有利或不利之情形，揆諸前揭
    說明，並不生新舊法比較之問題，應逕依修正後之刑法第二
    十八條，論以共同正犯（九十五年十二月間臺灣高等法院及
    其所屬法院刑事法律座談會討論結論參照）。
  (二)刑法第五十五條關於牽連犯之規定業經刪除，則被告等所犯
    各罪間，應予分論併罰。比較新舊法結果，是用被告行為時
    之法律即修正前刑法第五十五條牽連犯之規定，較有利於被
    告。
  (三)刑法第二百十二條之偽造特種文書罪及刑法第三百三十九條
    第一項之詐欺取財罪雖均未修正，惟該等條文之法定刑除有
    期徒刑及拘役外，尚有併科或選科罰金刑之規定，而修正後
    之刑法第三十三條第五款既已將罰金刑之最低額由銀元一元
    即新臺幣三元，提高為新臺幣一千元，比較新、舊法結果，
    自以被告等行為時即修正前之刑法第三十三條第五款規定較
    有利於被告，應依刑法第二條第一項前段，適用修正前之刑
    法第三十三條第五款規定論科。此外，刑法第二條第一項之
    規定，係規範行為後「法律變更」所生新舊法比較適用之準
    據法。故如新舊法處罰之輕重相同，即無比較適用之問題，
    非此條所指之法律有變更，即無本條之適用，應依一般法律
    適用原則，適用裁判時法，其為純文字修正者，更應同此（
    最高法院九十五年十一月七日第二十一次刑事庭會議決議參
    照）。而被告等行為後，刑法施行法業於九十五年六月十四
    日增訂公布第一條之一，其中第一項規定：「中華民國九十
    四年一月七日刑法修正施行後，刑法分則編所定罰金之貨幣
    單位為新臺幣」，第二項前段明定：「九十四年一月七日刑
    法修正時，刑法分則編未修正之條文定有罰金者，自九十四
    年一月七日刑法修正施行後，就其所定數額提高為三十倍」
    ，惟依被告等行為時之法律即罰金罰鍰提高標準條例第一條
    前段，業將刑法分則各罪法定刑所定罰金數額提高十倍，再
    由銀元換算為新臺幣之結果，刑法第二百十二條等之法定刑
    所定罰金最高數額，與修正後之法律規定仍屬一致，並無不
    同，對被告等而言尚無有利或不利之情形，揆諸前揭說明，
    自不生新舊法比較之問題，應依一般法律適用原則，適用裁
    判時法即刑法施行法第一條之一第一項、第二項前段之規定
    ，而不再適用罰金罰鍰提高標準條例第一條前段（臺灣高等
    法院及其所屬法院九十五年十二月刑事法律座談會討論結論
    參照）。
四、核被告乙○○、甲○○所為，均犯刑法第二百十六條、第二
    百十條、第二百十二條之行使偽造私文書罪、行使偽造特種
    文書罪，及同法第三百三十九條第一項之詐欺取財罪。被告
    二人利用不知情之不詳刻印店人員偽刻分如附表一、二所示
    之印章，應論以間接正犯。被告二人未經授權，偽造印章並
    進而蓋用於在職證明書上，分別係偽造證書之部分行為，不
    另論罪。被告二人偽造扣繳憑單、在職證明書後，持以行使
    ，其偽造之低度行為均為行使之高度行為所吸收，亦不另論
    罪。被告二人先後行使偽造私文書、特種文書之行為，係基
    於同一行使偽造私文書、行使偽造特種文書犯意下之接續行
    為，僅侵害一法益，均應僅論以一罪。被告二人與陳淑芬、
    張國明、陳瑞和、謝賴溪、何承濬、「侯姓男子」、「阿三
    」、「阿勇」、「阿忠」等人有詐欺、行使偽造文書之犯意
    聯絡與行為分擔，均為共同正犯。被告二人所犯上開行使偽
    造特種文書罪、行使偽造私文書罪及詐欺罪間，有方法目的
    之牽連關係，應依修正前刑法第五十五條後段之規定，從較
    重之行使偽造私文書罪處斷。又被告二人係於九十六年四月
    二十四日以前犯本件犯行，合於中華民國九十六年罪犯減刑
    條例之減刑條件，應依該條例第二條第一項第三款、第七條
    、第九條之規定，減其宣告刑二分之一，併諭知易科罰金之
    折算標準。另如附表一、二所示之印章雖未扣案，然不能證
    明已經滅失，與附表所示印文，均應依刑法第二百十九條規
    定，不問屬於被告與否，宣告沒收之。
五、本件經檢察官與被告於審判外達成協商之合意且被告已認罪
    ，其合意內容如主文所示。經查，上開協商合意並無刑事訴
    訟法第四百五十五條之四第一項所列情形之一，檢察官聲請
    改依協商程序而為判決，本院爰不經言詞辯論，於協商合意
    範圍內為協商判決，併予敘明。
六、適用之法條：刑事訴訟法二百七十三條之一第一項、第四百
    五十五條之二第一項、第四百五十五條之八，第四百五十條
    第一項、第四百五十四條第二項，修正後刑法第二條第一項
    前段、第二十八條、第二百十六條、第二百十條、第二百十
    二條、第三百三十九條第一項、第二百十九條，修正前刑法
    第五十五條、第五十六條、第四十一條第一項前段，刑法施
    行法第一條之一，修正前罰金罰鍰提高標準條例第二條，現
    行法規所定貨幣單位折算新臺幣條例第二條，中華民國九十
    六年罪犯減刑條例第二條第一項第三款、第七條、第九條。
七、本判決除有刑事訴訟法第四百五十五條之四第一項第一款、
    第二款、第四款、第六款、第七款所定情形之一，或違反同
    條第二項規定者外，不得上訴。
八、如有前項例外情形而不服本判決，應於判決送達後十日內，
    向本院提出上訴狀。
中　　華　　民　　國　　96　　年　　9 　　月　　28　　日
                  臺灣臺北地方法院刑事第二庭
                      法　官　劉秀君
上正本證明與原本無異。
                      書記官  吳俊龍
中　　華　　民　　國　　96　　年　　9 　　月　　28　　日
 附表一（被告乙○○部分）：
┌──┬────────────┬───┬───────┐
│編號│  應 沒 收 之 物 名 稱  │數  量│備          註│
├──┼────────────┼───┼───────┤
│ 一 │大鼎營造有限公司及蔡宗祐│各一顆│未扣案        │
│    │之印章                  │      │              │
├──┼────────────┼───┼───────┤
│ 二 │大鼎營造有限公司之印文  │共一枚│見法務部調查局│
│    │                        │      │臺北市調查處卷│
│    │                        │      │第2卷第12頁   │
│    │                        │      │              │
├──┼────────────┼───┼───────┤
│ 三 │蔡宗祐之印文            │共一枚│見法務部調查局│
│    │                        │      │臺北市調查處卷│
│    │                        │      │第2卷第12頁   │
│    │                        │      │              │
└──┴────────────┴───┴───────┘
 附表二（被告甲○○部分）：
┌──┬────────────┬───┬───────┐
│編號│  應 沒 收 之 物 名 稱  │數  量│備          註│
├──┼────────────┼───┼───────┤
│ 一 │葉山汽車音響有限公司及蘇│各一顆│未扣案        │
│    │麗燕之印章              │      │              │
├──┼────────────┼───┼───────┤
│ 二 │葉山汽車音響有限公司之印│共一枚│見法務部調查局│
│    │文                      │      │臺北市調查處卷│
│    │                        │      │第2卷第77頁   │
│    │                        │      │              │
├──┼────────────┼───┼───────┤
│ 三 │蘇麗燕之印文            │共一枚│見法務部調查局│
│    │                        │      │臺北市調查處卷│
│    │                        │      │第2卷第77頁   │
│    │                        │      │              │
└──┴────────────┴───┴───────┘
附件：
臺灣臺北地方法院檢察署檢察官起訴書
　　　　　　　　　　　　　　　　　　95年度偵緝字第2626號
　　　　　　　　　　　　　　　　　　      偵緝字第2646號
　　　　　　　　　　　　　　　　　　      偵緝字第2688號
　　　　　　　　　　　　　　　　　　      偵緝字第2689號
　　　　　　　　　　　　　　　　　　      偵緝字第2774號
　　　　　　　　　　　　　　　　　　      偵緝字第2776號
　　　　　　　　　　　　　　　　　　      偵緝字第3127號
　　　　　　　　　　　　　　　　　　96年度偵緝字第34號
　　被      告　何阿鐘　男　57歲（民國○○年○月○○日生）
　　　　　　　　　　　　住基隆市○○區○○街345之8號10樓
　　　　　　　　　　　　國民身分證統一編號：Ｚ000000000號
                游美雲　女　47歲（民國○○年○○月○○日生）
　　　　　　　　　　　　住基隆市○○區○○街22號7樓
　　　　　　　　　　　　國民身分證統一編號：Ｚ000000000號
　　          　乙○○　男　54歲（民國○○年○月○○日生）
　　　　　　　　　　　　住臺中市○區○○路431號5樓之8
　　　　　　　　　　　　國民身分證統一編號：Ｚ000000000號
　　          　甲○○　男　53歲（民國○○年○月○○日生）
　　　　　　　　　　　　住基隆市○○區○○路2巷6之6號
　　　　　　　　　　　　國民身分證統一編號：Ｚ000000000號
              　王建仁　男　36歲（民國○○年○月○○日生）
　　　　　　　　　　　　住基隆市○○區○○街26巷41號底層
　　　　　　　　　　　　國民身分證統一編號：Ｚ000000000號
　            　李明童　男　50歲（民國○○年○月○日生）
　　　　　　　　　　　　住臺北縣三重市○○街311號2樓
　　　　　　　　　　　　居臺北市○○區○○街98號8樓
　　　　　　　　　　　　國民身分證統一編號：Ｚ000000000號
　            　方慧敏　女　35歲（民國○○年○月○○日生）
　　　　　　　　　　　　住花蓮縣吉安鄉○○○街99號
                        居花蓮縣花蓮市○○路168巷36號
　　　　　　　　　　　　國民身分證統一編號：Ｚ000000000號
              　楊悅玲　女　26歲（民國○○年○○月○○日生）
　　　　　　　　　　　　住臺北縣瑞芳鎮○○○○路98號
　　　　　　　　　　　　（另案於臺灣基隆監獄基隆分監執行
　　　　　　　　　　　　　中）
　　　　　　　　　　　　國民身分證統一編號：Ｚ000000000號
上列被告等因詐欺等案件，已經偵查終結，認應該提起公訴，茲
將犯罪事實及證據並所犯法條分敘如下：
        犯罪事實
一、何阿鐘係址設臺北市松山區○○○路○段198號5樓之4中金股
    份有限公司（下稱中金公司）之登記負責人（自91年10月14
    日起），係從事業務之人，史靜微（已於93年12月間死亡，
    業經本署以94年度偵字第4509號為為不起訴處分）係設於臺
    北市○○路140巷3號1樓之特工科技股份有限公司（下稱特
    工公司）、中幗黃金股份有限公司（下稱中幗黃金公司）及
    中金公司實際負責人，何阿鐘與史靜微、陳淑芬、陳為光（
    陳淑芬與陳為光2人，業經本署以94年度偵字第4509號提起
    公訴）、張國明、陳瑞和、謝賴溪（張國明、陳瑞和、謝賴
    溪3人另簽分偵辦）、年籍不詳之成年男子張志富（綽號鐵
    牛）、綽號「阿三」、「阿勇」、「阿忠」及「侯姓男子」
    等人，在上址等地共組詐騙集團，並夥同位於臺北縣三重市
    ○○路○段36號之富邦商業銀行三重分行（現更名為台北富
    邦商業銀行，下稱台北富邦銀行）業務組長何承濬（原名何
    汝維，另行簽分偵辦），自民國92年8月起，以刊登報紙廣
    告或私下介紹之方式，招攬急需資金週轉之游美雲、乙○○
    、甲○○、王建仁、李明童、方慧敏、楊悅玲等23人（其中
    舒至誠、施崑松、陳添榮、李文勝、黃清旺、高啟超、黃明
    晴、邵明德、周素卿、張順生、賴明隆、黃豐璋、黃俊豪、
    簡俊清、謝賴慶等15人，業經本署分別以以94年度偵字第
    4509號、96年度偵緝字第88號提起公訴、許如意因遭他人冒
    名，另由本署以94年度偵字第4509號為不起訴處分）申辦信
    用貸款，何阿鐘等並聲稱渠等認識台北富邦銀行之行員，且
    可提供偽造之綜合所得稅扣繳憑單、公司在職證明書或勞工
    保險等文件，在沒有財力證明之條件下，仍可向台北富邦銀
    行辦理貸款。而游美雲等人均明知渠等並無固定工作、亦未
    在如附表所示之永坤宸科技股份有限公司（下稱永坤宸公司
    ）等處任職並支領薪資，且名下均無財產，不具申辦信用貸
    款之資格，詎竟與陳淑芬、陳為光、張國明、陳瑞和、謝賴
    溪、「阿三」、「阿勇」及「侯姓男子」等詐欺集團成員，
    共同基於意圖為自己不法所有之犯意聯絡，均親赴台北富邦
    銀行辦理帳戶開戶手續，填寫開戶印鑑卡，並交付身分證件
    資料與陳為光、「阿三」等人，轉交予張國明、「阿勇」等
    人偽造如附表所示之永坤宸公司等7家公司之不實在職證明
    書及綜合所得稅扣繳憑單等資料，併同游美雲等人所簽署之
    「台北富邦銀行借款申請書及調查表」，向台北富邦銀行提
    出辦理貸款而行使之，並協議貸款成功後，須由張國明、「
    阿勇」等為首之詐騙集團成員指示，由陳為光、謝賴溪、「
    阿三」等人陪同申貸戶共同領款，並從核貸款項抽取三至四
    成不等之代辦佣金獲利。嗣游美雲等人向台北富邦銀行申辦
    信用貸款後，均由該行業務組長何承濬承接，何承濬以其係
    主辦房屋貸款，不能承辦信用貸款為由，將游美雲等申貸案
    件，掛名至不知情之旗下組員吳哲志、胡碧玲、陳志倫、蔡
    秋鳳及謝哲明等5人名下，並悉數將之轉交該行不知情之徵
    信人員進行徵信作業；嗣台北富邦銀行辦理徵信行員以電話
    照會何承濬貸款案之申辦客戶時，即由陳淑芬在中金公司內
    接聽，佯稱渠等申貸戶確實有在公司任職，致台北富邦銀行
    承辦信用貸款業務之行員陷於錯誤，誤信游美雲等申貸戶確
    實有正當職業、收入，且具有還款能力，而咸以通過信用評
    估，何承濬再分別與游美雲等申貸戶，在台北富邦銀行行內
    或該行外之咖啡館，辦理對保手續，並簽立貸款契約書，完
    成申貸程序，核貸撥款。游美雲、乙○○、甲○○、王建仁
    、李明童、方慧敏、楊悅玲等人計藉此分別詐得新台幣（下
    同）20萬至40萬元不等之貸款金額（詳附表）；並由陳為光
    、謝賴溪、「阿三」等詐騙集團成員及游美雲等申貸戶以提
    款卡在各地自動提款機領取款項朋分花用，致生損害於富邦
    銀行及附表所示之公司。
二、案經法務部調查局臺北市調查處移送偵辦。
        證據並所犯法條
一、證據清單：
┌──┬───────────┬───────────┐
│編號│    證  據  清  單    │    待  證  事  實    │
├──┼───────────┼───────────┤
│  1 │被告何阿鐘之供述      │被告何阿鐘明知係為本案│
│    │                      │詐騙集團充當人頭，而仍│
│    │                      │提供身分證件登記為中金│
│    │                      │公司之負責人，並在中金│
│    │                      │公司董事（監察人）及董│
│    │                      │事長願任同意書上簽名之│
│    │                      │事實。                │
├──┼───────────┼───────────┤
│  2 │被告游美雲之供述      │1.被告游美雲91年間未在│
│    │                      │  永坤宸公司任職之事實│
│    │                      │  。                  │
│    │                      │2.被告游美雲持偽造之永│
│    │                      │  坤宸公司在職證明書及│
│    │                      │  91年度各類所得扣繳暨│
│    │                      │  免扣繳憑單向台北富邦│
│    │                      │  銀行申請貸款50萬元，│
│    │                      │  實際核貸40萬元，借款│
│    │                      │  申請書及調查表、貸款│
│    │                      │  契約書、約定書係其所│
│    │                      │  簽名並對保之事實。  │
│    │                      │                      │
├──┼───────────┼───────────┤
│  3 │被告乙○○之供述      │1.被告乙○○91年間未在│
│    │                      │  大鼎營造有限公司（下│
│    │                      │  稱大鼎公司）任職之事│
│    │                      │  實。                │
│    │                      │2.被告乙○○持偽造之大│
│    │                      │  鼎公司在職證明書及91│
│    │                      │  年度各類所得扣繳暨免│
│    │                      │  扣繳憑單扣繳憑單向台│
│    │                      │  北富邦銀行申請貸款60│
│    │                      │  萬元，實際核貸30萬元│
│    │                      │  ，借款申請書及調查表│
│    │                      │  、貸款契約書、約定書│
│    │                      │  係其所簽名並對保之事│
│    │                      │  實。                │
├──┼───────────┼───────────┤
│  4 │被告甲○○之供述      │1.被告甲○○91年間未在│
│    │                      │  葉山汽車音響有限公司│
│    │                      │  （下稱葉山公司）任職│
│    │                      │  之事實。            │
│    │                      │2.被告甲○○持偽造之葉│
│    │                      │  山公司在職證明書及91│
│    │                      │  年度各類所得扣繳暨免│
│    │                      │  扣繳憑單向台北富邦銀│
│    │                      │  行申請貸款40萬元，實│
│    │                      │  際核貸30萬元，借款申│
│    │                      │  請書及調查表、貸款契│
│    │                      │  約書、約定書係其所簽│
│    │                      │  名並對保之事實。    │
├──┼───────────┼───────────┤
│  5 │被告王建仁之供述      │1.被告王建仁91年間未在│
│    │                      │  華盈國際有限公司（下│
│    │                      │  稱華盈公司）任職之事│
│    │                      │  實。                │
│    │                      │2.被告王建仁持偽造之華│
│    │                      │  盈公司服務證明書及91│
│    │                      │  年度各類所得扣繳暨免│
│    │                      │  扣繳憑單向台北富邦銀│
│    │                      │  行申請貸款40萬元，實│
│    │                      │  際核貸30萬元，借款申│
│    │                      │  請書及調查表、貸款契│
│    │                      │  約書、約定書係其所簽│
│    │                      │  名並對保之事實。    │
├──┼───────────┼───────────┤
│  6 │被告李明童之供述      │1.被告李明童91年間未在│
│    │                      │  宏兆工程有限公司（下│
│    │                      │  稱宏兆公司）任職之事│
│    │                      │  實。                │
│    │                      │2.被告李明童持偽造之宏│
│    │                      │  兆公司在職證明書及91│
│    │                      │  年度各類所得扣繳暨免│
│    │                      │  扣繳憑單向台北富邦銀│
│    │                      │  行申請貸款37萬元，實│
│    │                      │  際核貸37萬元，借款申│
│    │                      │  請書及調查表、貸款契│
│    │                      │  約書、約定書係其所簽│
│    │                      │  名並對保之事實。    │
├──┼───────────┼───────────┤
│  7 │被告方慧敏之供述      │1.被告方慧敏91年間未在│
│    │                      │  世界精英國際網路多媒│
│    │                      │  體股份有限公司（下稱│
│    │                      │  世界精英公司）任職之│
│    │                      │  事實。              │
│    │                      │2.被告方慧敏持偽造之世│
│    │                      │  界精英公司在職證明書│
│    │                      │  及91年度各類所得扣繳│
│    │                      │  暨免扣繳憑單憑單向台│
│    │                      │  北富邦銀行申請貸40萬│
│    │                      │  元，實際核貸30萬元，│
│    │                      │  借款申請書及調查表、│
│    │                      │  貸款契約書、約定書係│
│    │                      │  其所簽名並對保之事實│
│    │                      │  。                  │
├──┼───────────┼───────────┤
│  8 │被告楊悅玲之供述      │1.被告楊悅玲91年間未在│
│    │                      │  中金公司任職之事實。│
│    │                      │2.被告楊悅玲持偽造之中│
│    │                      │  金公司在職證明書及91│
│    │                      │  年度各類所得扣繳暨免│
│    │                      │  扣繳憑單向台北富邦銀│
│    │                      │  行申請貸35萬元，實際│
│    │                      │  核貸25萬元，借款申請│
│    │                      │  書及調查表、貸款契約│
│    │                      │  書、約定書係其所簽名│
│    │                      │  並對保之事實。      │
├──┼───────────┼───────────┤
│  9 │91年10月14日中金公司變│被告何阿鐘提供身分證件│
│    │更登記申請書、董事長願│登記為中金公司之負責人│
│    │任同意書及董事（監察人│，並在中金公司董事（監│
│    │）願任同意書各1紙     │察人）及董事長願任同意│
│    │                      │書上簽名之事實。      │
├──┼───────────┼───────────┤
│ 10 │被告游美雲等7人之台北 │佐證全部犯罪事實。    │
│    │富邦銀行開戶印鑑卡、借│                      │
│    │款申請書及調查表、授信│                      │
│    │結果摘要表、徵信結果彙│                      │
│    │整表、徵授信歷程表單、│                      │
│    │貸款契約書、信用貸款撥│                      │
│    │款資料                │                      │
├──┼───────────┼───────────┤
│ 11 │被告游美雲等7人偽造之 │佐證全部犯罪事實。    │
│    │91年度各類所得扣繳暨免│                      │
│    │扣繳憑單、在職/服務證 │                      │
│    │明書各7紙             │                      │
├──┼───────────┼───────────┤
│ 12 │被告游美雲等7人財政部 │佐證全部犯罪事實。    │
│    │臺灣省北區國稅局91年度│                      │
│    │綜合所得稅各類所得資料│                      │
│    │清單7紙               │                      │
├──┼───────────┼───────────┤
│ 13 │本署94年度偵字第4509號│佐證全部犯罪事實。    │
│    │起訴書、96年度偵緝字第│                      │
│    │88號起訴書各1紙       │                      │
├──┼───────────┼───────────┤
│ 14 │本署被告楊悅玲刑案資料│被告楊悅玲於受有期徒刑│
│    │查註紀錄表1份         │執行完畢後，5年以內故 │
│    │                      │意再犯有期徒刑以上之罪│
│    │                      │為累犯之事實。        │
└──┴───────────┴───────────┘
二、按刑法於95年7月1日公布施行後，業巳刪除第55條後段牽連
    犯及第56條連續犯之規定，此刪除雖非犯罪構成要件之變更
    ，但顯巳影響行為人刑罰之法律效果，自屬刑法第2條第1項
    之「法律有變更」；依該項規定比較新、舊法結果，修正前
    第55條後段牽連犯之規定，係將被告有牽連關係之數行為從
    一重處斷，第56條連續犯之規定，則係將被告連續之數行為
    以一罪論，但得加重其刑至二分之一，較之刑法刪除上開條
    文後，被告各行為應併合處罰之規定而言，顯以修正前刑法
    較有利於被告。核被告何阿鐘所為，係涉犯刑法第216條、
    第215條之行使業務登載不實文書及同法第339條第1項之詐
    欺取財等罪嫌；被告游美雲、乙○○、甲○○、王建仁、李
    明童、方慧敏、楊悅玲等7人所為，均係涉犯刑法第216條、
    第212條之行使偽造特種文書罪（在職／服務證明書）、同
    法第216條、第210條之行使偽造私文書（各類所得扣繳暨免
    扣繳憑單）及同法第339條第1項之詐欺取財等罪嫌。被告何
    阿鐘等8人與陳淑芬、張國明、陳瑞和、謝賴溪、何承濬、
    「侯姓男子」、「阿三」、「阿勇」、「阿忠」等人有詐欺
    、行使偽造文書之犯意聯絡與行為分擔，均為共同正犯。被
    告何阿鐘多次詐欺、行使偽造特種文書、偽造私文書及業務
    登載不實文書之犯行，均時間緊接，所犯均係構成要件相同
    之罪，顯均係基於概括犯意而為之，請依修正前刑法第56條
    以一罪論，並加重其刑。被告何阿鐘等8人所犯前開詐欺取
    財、行使偽造特種文書、行使偽造私文書及行使業務登載不
    實文書罪間有方法、結果之牽連關係，請依修正前刑法第55
    條後段規定，從一重處斷。又被告楊悅玲前因違反毒品危害
    防制條例案件，經臺灣基隆地方法院以90年瑞簡字第88 號
    判決判處有期徒刑6月確定，於民國92年5月18日執行完畢，
    有本署刑案資料查註紀錄表在卷可稽，5年內再犯本案有期
    徒刑以上之罪，為累犯，有請依刑法第47 條第1項之規定加
    重本刑至二分之一。
三、爰依刑事訴訟法第251條第1項提起公訴。
    此　  致
臺灣臺北地方法院
中　　華　　民　　國　　96　　年　　4 　　月　　30　　日
                            檢察官   胡　原　龍
本件正本證明與原本無異
中　　華　　民　　國　　96　　年　　5 　　月　　10　　日
                            書記官
附錄本案所犯法條全文
中華民國刑法第210條
（偽造變造私文書罪）
偽造、變造私文書，足以生損害於公眾或他人者，處5年以下有
期徒刑。
中華民國刑法第212條
（偽造變造特種文書罪）
偽造、變造護照、旅券、免許證、特許證及關於品行、能力服務
或其他相類之證書、介紹書，足以生損害於公眾或他人者，處1
年以下有期徒刑、拘役或3百元以下罰金。
中華民國刑法第215條
（業務上文書登載不實罪）
從事業務之人，明知為不實之事項，而登載於其業務上作成之文
書，足以生損害於公眾或他人者，處3年以下有期徒刑、拘役或5
百元以下罰金。
中華民國刑法第216條
（行使偽造變造或登載不實之文書罪）
行使第210條至第215條之文書者，依偽造、變造文書或登載不實
事項或使登載不實事項之規定處斷。
中華民國刑法第339條
（普通詐欺罪）
意圖為自己或第三人不法之所有，以詐術使人將本人或第三人之
物交付者，處5年以下有期徒刑、拘役或科或併科1千元以下罰金
。
以前項方法得財產上不法之利益或使第三人得之者，亦同。
前二項之未遂犯罰之。
附表：
┌──┬───┬────┬────┬────┬────┬──────┐
│編號│貸款人│申請時間│申貸金額│核貸金額│撥款時間│  申報公司  │
├──┼───┼────┼────┼────┼────┼──────┤
│  1 │游美雲│92.10.02│ 50萬元 │ 40萬元 │92.10.03│ 永坤宸公司 │
├──┼───┼────┼────┼────┼────┼──────┤
│  2 │乙○○│92.08.21│ 60萬元 │ 30萬元 │92.08.22│  大鼎公司  │
├──┼───┼────┼────┼────┼────┼──────┤
│  3 │甲○○│92.11.20│ 40萬元 │ 30萬元 │92.11.21│  葉山公司  │
├──┼───┼────┼────┼────┼────┼──────┤
│  4 │王健仁│92.09.17│ 40萬元 │ 30萬元 │92.09.18│  華盈公司  │
├──┼───┼────┼────┼────┼────┼──────┤
│  5 │李明童│92.08.26│ 37萬元 │ 37萬元 │92.08.27│  宏兆公司  │
├──┼───┼────┼────┼────┼────┼──────┤
│  6 │方慧敏│92.10.22│ 40萬元 │ 30萬元 │92.10.23│世界精英公司│
├──┼───┼────┼────┼────┼────┼──────┤
│  7 │楊悅玲│92.11.20│ 35萬元 │ 25萬元 │92.11.24│  中金公司  │
└──┴───┴────┴────┴────┴────┴──────┘
